Nicolás Mahecha Pérez - Ingeniero Sistemas

• Bogotá • nicolasmahecha11sistemas@gmail.com • 3113501852

https://www.linkedin.com/in/nicolasmahecha11

https://nicolasportafolio.netlify.app/

Estudiante de Ingeniería de Sistemas, apasionado por la tecnología y la innovación, con experiencia en el desarrollo de proyectos utilizando diferentes tecnologías como C#, Python, JavaScript, SQL y otros.

Soy una persona autodidacta, perseverante y comprometida con los objetivos del equipo, siempre dispuesto aprender de nuevas tecnologías y metodologías de desarrollo.

Educación

UNIVERSITARIA DE COLOMBIA

2021 - Actualidad

Carrera Ingeniería de Sistemas Noveno Semestre Actualmente

GIMNASIO EMILIO DE BRIGARD

Bogotá 2017

Estudios Bachillerato.

2017

Experiencia

SUTHERLAND GLOBAL SERVICES COLOMBIA

Bogotá

Practicas Universitarias

junio 2023 - diciembre 2023

junio 2022 - enero 2023

- Configuración de Sistemas Operativos.
- Configuración de Software y programas ofimáticos.
- Soporte usuarios problemas tecnológicos
- Gestión de activos en inventario.

ESFERA COLOR LTDA Desarrollador Software JR

Bogotá

• Modificación de software existente.

- Integración de software.
- Preparación de informes detallados.
- Gestión de base de datos.
- Desarrollo en VBA, uso de SAP.

Conocimientos y habilidades

Bases de datos: MYSQL-SQLSERVER - ORACLE - MONGODB

Lenguajes Programación

Frontend: React.js, HTML, CSS, Javascript.

Backend: Python, Node.js. Java, C#.

Equipos: Backup's y copias de seguridad, instalación sistemas operativos, software, programas ofimáticos.

Estructura de redes

Diplomado Bussines Intelligence – Power Bi – Universitaria de Colombia

Certificado Internet de las cosas – Universidad Distrital San Francisco De Caldas

Certificado JavaScript con NodeJs - Udemy

Certificado base de datos SQL - Udemy

Certificado CSS - HTML - JS - Udemy